臺灣士林地方法院民事判決
111年度訴字第39號
原      告  任天榕  
被      告  謝長勳  
上列當事人間請求損害賠償事件，原告提起刑事附帶民事訴訟，
經本院刑事庭裁定移送前來（110年度審附民字第545號），本院
於民國111年3月2日言詞辯論終結，判決如下：
    主  文
被告應給付原告新臺幣壹佰貳拾萬元。
前項判決於原告以新臺幣肆拾萬元為被告供擔保後，得假執行。
但被告如以新臺幣壹佰貳拾萬元為原告預供擔保，得免為假執行
。
    事  實  及  理  由
一、原告主張：被告與訴外人陳韋成及2名少年(下稱同夥少年)
    分別於民國109年2月起，加入真實姓名年籍不詳，由成年人
    所組成之詐欺集團，渠等共同意圖為自己不法之所有，基於
    3人以上詐欺取財之犯意聯絡，先由某不詳詐欺集團成員於1
    09年3 月11日上午10時許，撥打電話向原告佯稱為臺北地方
    法院林姓警察，表示原告涉及刑事案件，需將名下銀行帳戶
    提款卡及密碼交付監管，致原告信以為真，陷於錯誤，而於
    同日中午，依該人指示，將名下所申辦之中華郵政、台北富
    邦商業銀行、台灣銀行及華南商業銀行等帳戶(下稱系爭帳
    戶)共5張金融提款卡及密碼，裝入牛皮紙袋後，持往臺北市
    ○○區○○路0段000 巷0號後方鐵皮停車庫，放入停放在該處之
    538-NAB機車椅墊內，由經真實姓名不詳之詐欺集團成員指
    示其中一名同夥少年於下午1時14分許，至上開機車內取回
    該牛皮紙袋，並將其他不詳詐欺集團成員所偽造，其上印有
    「臺灣臺北地方法院檢察署印」之「臺灣臺北地方法院檢察
    署傳票」及「臺北地方法院地檢署監管科」等偽造公文書各
    1 份，放入該機車椅墊內交給原告，而予行使，足以生損害
    於原告，隨後該名同夥少年復依指示，將牛皮紙袋送至臺北
    市○○區○○○路0段000號地下一樓網球中心廁所內，藏放在該
    處垃圾桶下方，再由被告把風，陳韋成接應進入廁所內，取
    得牛皮紙袋內之提款卡及密碼後，由陳韋成指揮另名同夥少
    年於109年3月11日至14日間自系爭帳戶共提領新臺幣(下同)
    174萬元，交給陳韋成轉交被告上繳給其上手成員(下合稱系
    爭侵權行為事實)，原告於案發後，共自陳韋成及2名同夥少
    年處獲賠償40萬元，尚受有134萬元之損害，為此依民法第1
    84條第1項前段提起本訴等語，並聲明：㈠被告應給付原告12
    0萬元。㈡請准供擔保宣告假執行。
二、被告則以：對本件原告之請求及系爭侵權行為事實經過均無
    意見，並聲明：㈠原告之訴及假執行之聲請均駁回。㈡如受不
    利判決，願供擔保請准宣告免為假執行。　　
三、本院之判斷：
  ㈠被告因系爭侵權行為事實經臺灣士林地方檢察署檢察官以110
    年度少連偵字第32號以詐欺罪提起公訴，經本院以110年度
    審訴字第459號刑事判決判處有期徒刑1年6月，有前開刑事
    案件判決書附卷可稽，並有本院上開刑事案件電子卷證在卷
    可佐，且為被告所不爭執(見本院卷第31、32頁筆錄)，自堪
    信原告主張為真實。
　㈡按因故意或過失，不法侵害他人之權利者，負損害賠償責任
    。故意以背於善良風俗之方法，加損害於他人者亦同。民法
    第184條第1項定有明文。被告與詐欺集團成員共同以詐術使
    原告限於錯誤交付系爭帳戶提款卡後，由同夥少年自系爭帳
    戶提領總計174萬元，致原告受有174萬元之損害，此經本院
    認定事實如前。從而，原告依民法第184條第1項前段，扣除
    業自詐欺集團成員陳韋成及2名同夥少年之賠償40萬元後，
    請求被告賠償120 萬元，即屬有據。
四、綜上所述，原告依民法第184條第1項前段，請求被告給付12
    0萬元，為有理由，應予准許。
五、兩造均陳明願供擔保，聲請宣告假執行及免為假執行，經核
    於法並無不合，爰分別酌定相當之擔保金額，予以准許。
六、本件係原告於刑事訴訟程序所提起之附帶民事訴訟，依刑事
    訴訟法第504條第2項規定，免納裁判費，且兩造於本件訴訟
    程序，尚無其他訴訟費用之支出，故不另為訴訟費用負擔之
    諭知。
七、據上論結，本件原告之訴為有理由，依法判決如主文。　　
中　　華　　民　　國　　111 　年　　3 　　月　　21　　日
                          民事第二庭
                              法  官  辜  漢  忠  
以上正本係照原本作成。
如對本判決上訴，應於判決送達後20日內向本院提出上訴狀，若
委任律師提起上訴者，應一併繳納上訴審裁判費，否則本院得不
命補正逕行駁回上訴。
中　　華　　民　　國　　111 　年　　3 　　月　　21　　日
                              書記官  潘  盈  筠